Huis Amerongen
Het Utrechts Archief
- Stukken betreffende heren en vrouwen van Amerongen en Zuilenstein en hun bloedverwanten, 2.
  - Familie van Aldenburg Bentinck, 2.4.
    - Godard Johan George Charles van Aldenburg Bentinck x Augustine Wilhelmine Louise Adrienne van Bylandt, 2.4.5.
      - Maatschappelijk, 2.4.5.2.
        - Verblijf van ex-keizer Wilhelm II op het huis Amerongen, 2.4.5.2.3.
          - Amerikaanse, Engelse, Nederlandse en Duitse periodieken en pamfletten over de schuld aan de Eerste Wereldoorlog en de gevolgen van die oorlog, speciaal voor Duitsland, 1921-1928, 4586; 1 pak
          - Oproep van de Russische Missionsgesellschaft tot hulp aan Rusland, (1920), 4587; 1 omslag
          - The infant in the news-sheet. An ode against the Age. Gedicht van Herman George Scheffauer op de gevolgen van de oorlog. Hamburg, 1921, 4588; 1 katern
          - Foto van de slaapkamer van de ex-keizer in het huis Amerongen, (ca. 1920), 4589; 1 stuk
          - Notariële verklaring over een schrijfbureau en een ledikant, die in gebruik zijn geweest van Wilhelm II tijdens zijn verblijf op het huis Amerongen, 1938, 4590; 1 stuk
          - Groepsfoto ter gelegenheid van het afscheid van Wilhelm II, te Amerongen, 1920 mei 14, 4591; 1 stuk
          - Portret van Wilhelm II, door Sigurd von Ilsemann aan een nichtje gezonden, 1938, 4592; 1 stuk
          - Briefkaart met foto van Willem II te paard, 1920, 4593; 1 stuk
          - Kleurenfoto van een portret van Wilhelm II., 4594; 1 blad
          - Portret van Hermine, tweede echtgenote van Wilhelm II, met eigenhandig geschreven gelukwens voor een verjaardag., 4595
            B. Dittmar, Bad Kissingen, fotograaf, 1928 Bijgekleurde foto, 23 x 29,5 cm, met lijst 32,5 x 46 cm
        - Adeldom en betrekkingen met vorstenhuizen, 2.4.5.2.4.
          - Akte van inlijving in de Nederlandse adel voor Godard Bentinck en zijn nakomelingen, 1920 juni 24, 4596; 1 charter
          - Stukken betreffende inschrijving en lidmaatschap van de Duitse orde, balije Utrecht, van Godard Bentinck en zijn zonen, 1923-1937, met retroakten vanaf 1895., 4597; 1 pak
          - Afbeelding van een ridder van de Duitse orde, in gebed verzonken op zijn paard, (20e eeuw). Reproductie in kleur van een schilderij van G. Adolf Gloss te Stuttgart, 59 x 61 cm., 4598
          - Brieven en andere stukken ingekomen bij van Godard Bentinck als lid van de commanderij Nederland van de Johanniter-orde, 1909-1923, 4599; 1 pak
          - Stukken betreffende aan Godard Bentinck verleende onderscheidingen, met prospectussen van een leverancier van insignes en ordelinten, 1920-1922, 4600; 1 omslag
            Betreft: Groot officier van de orde van Oranje-Nassau, 1920 Groot commandeur van de huisorde van Hohenzollern, 1922
          - Uitnodigingen voor Godard Bentinck voor ontvangsten aan het hof van keizer Wilhelm I, met tafelschikking van een diner aldaar, 1884 febr.-april, 4601; 1 omslag
          - Brieven en telegrammen ingekomen bij Godard Bentinck afkomstig van leden van het koninklijk huis, 1894-1931, 4602-4603; 2 pakken
            - Brieven, 4602
            - Telegrammen, 4603
          - Uitnodigingen voor Godard Bentinck en zijn echtgenote door leden van het koninklijk huis, 1901-1913 en z.d, 4604; 1 pak
          - Stukken betreffende feesten in Den Haag ter gelegenheid van de inhuldiging van koningin Wilhelmina, 1898, 4605; 1 omslag
          - Menu van een diner te Frankfurt am Main van de Verein der deutschen Standesherren, met gekleurde wapentekeningen van alle leden, onder wie Godard Bentinck, 1908, 4606; 1 stuk
          - Regelingen voor de begrafenis in Arolsen van Georg Viktor von Waldeck Pyrmont, waarbij Godard Bentinck aanwezig was, 1893, 4607; 1 omslag
        - Verenigingen en overige activiteiten, 2.4.5.2.5.
          - Statuten van de Nederlandsche Christelijke Gemeenschapsbond, 1922, met jaargangen van de Gemeenschapsbode en tekst van een toespraak voor J.H. Gunning J.Hzn., 1923-1925., 4608; 1 omslag
          - Statuten, reglementen en jaarverslagen van diverse verenigingen, 1905-1933, 4609; 1 pak
            Voor kwitanties wegens contributies zie nrs. 1689-1764. Specificatie: - Nationale bond tegen revolutie, 1920-1926 - Vereniging Nederland-Oranje-Nationalisten, z.j. - Nederlandse landbouwkolonisatie en inwendige zending, 1923 - Pro senectute, 1922 - Sophia-vereniging tot bescherming van dieren, 1905, 1915 - Nederlandsche commissie voor internationale natuurbescherming, 1930-1931 - Vereniging tot behoud van natuurmonumenten, 1929 - A.N.W.B., Toeristen-Bond voor Nederland, 1907. - Vereeniging Oranje Nassau Museum, 1933
          - Brief gericht aan Godard Bentinck met verzoek lid te worden van een provinciaal comité voor de oprichting van een standbeeld voor P.J.H. Cuypers, met toestemmend antwoord en lijst van de leden, 1927, 4610; 1 omslag
          - Rules of the National Club te Londen, met stukken betreffende de verkieing van leden, 1887-1904, 4611; 1 omslag
            Van deze, alleen voor protestanten toegankelijke club, werd Godard Bentinck in 1888 lid.
          - Correspondentie van Godard Bentinck over staten- en gemeenteraadsverkiezingen en benoemingen van burgemeesters, 1888-1913, 4612; 1 omslag
    - Charles Arthur Reynoud Willem Godard August van Aldenburg Bentinck, 2.4.6.
        Charles Arthur Reynoud Willem Godard August van Aldenburg Bentinck, 1885-1964 (Carlos) ouders:Godard John George Charles Augustine Wilhelmine Louise Adrienne van Bylandt ongehuwd
      - Brieven gericht aan Carlos Bentinck afkomstig van zijn moeder, zijn tante Pussy en zijn gouvernante Pauline le Gendre, 1899 en z.j., 4613; 1 omslag
      - Prospectus van de Inrichting voor Opvoeding en Onderwijs Noorthey te Voorschoten, met programma's van toneeluitvoeringen van leerlingen, onder wie Carlos Bentinck, 1899-1902, 4614; 1 omslag
      - Menu en programma's van feestelijkheden bijgewoond door Carlos Bentinck, 1900-1914, 4615; 1 omslag
      - Vel met paspoortfoto's van Carlos Bentinck, (ca. 1940), 4616; 1 stuk
      - Testamenten van Carlos Bentinck, 1956, 1963, 4617; 1 omslag
      - Stukken betreffende de afwikkeling van de nalatenschap van Carlos Bentinck, 1964-1968, 4618; 1 pak
    - Godard Adriaan Henry Jules van Aldenburg Bentinck (Adriaan) x 1) Jacoba van der Heuvel, x 2) Alida Vlieger, 2.4.7.
        Godard Adriaan Henry Jules van Aldenburg Bentinck (Adriaan), 1887-1968 ouders:Godard Johan George Charles Augustine Wilhelmine Louise Adrienna van Bylandt tr. 1. Jacoba van der Heuvel, 1888-1942 tr. 2. Alida Vlieger, 1909-
      - Tekening door Adriaan Bentinck van een oorlogsschip, (ca. 1900), 4619; 1 blad
        Potlood, 46 x 27,4 cm
    - Elizabeth Mechtild Marie Sophie Louise van Aldenburg Bentinck x Sigurd Wilhelm Adolf Arnold Christoph Frank von Ilsemann, 2.4.8.
        Elizabeth Mechtild Marie Sophie Louise van Aldenburg Bentinck, 1892-1971 ouders:Godard Johan George Charles Augustine Wilhelmine Louise Adrienne van Bylandt tr. Sigurd Wilhelm Adolf Arnold Christoph Frank von Ilsemann, 1884-1952 ouders:Karl Georg Hartig Richard Thekla Marie Georgine Julie von Hammerstein-Equord
      - Tekst van liederen gezongen op de doopplechtigheid van Elisabeth Bentinck, 1902, 4620; 1 stuk
      - Landschapstekeningen, vermoedelijk van Elisabeth Bentinck. Potlood, 25 x 17,7 cm, 4621-4622; 2 stukken
        - Kleine tekening van brug en bijgebouwen huis Amerongen. Potlood, 27-9-1928, 4621
        - Bruggetje in tuinlandschap. Potlood, 4622
      - Stukken betreffende de sluiting van het huwelijk van Elizabeth Bentinck met Sigurd von Ilsemann, 1920, 4623-4625; 1 pak en 2 stukken
        - Toespraken, programma's, menu's, rekeningen, tijdschriften en kranten, 4623; 1 pak
        - Foto van rijtuig met bruidspaar voor het huis Amerongen, 4624
        - Foto van bruidspaar en gasten voor het huis Amerongen, 4625
      - Kasboek en winkelboekjes, gebruikt tijdens een vakantie in Noordwijk, 1923 (14), 4626; 1 pak
      - Akten van schenking van bedragen in geld door Elizabeth Bentinck aan haar drie zoons, opeisbaar na haar overlijden, 1965-1968, 4627; 2 katerns
      - Rapport uitgebracht door de N.V. het Schoutenhuis aan W.H. de Beaufort te Maarn over de administratie van de vermogens van Elisabeth Bentinck en Sigurd von Ilsemann, 1948, 4628; 1 omslag
      - Rekening-courant van de rentmeester met Sigurd von Ilsemannn, voornamelijk inzake de betaling van belasting en autokosten, 1921-1945, 4629-4630; 2 delen
        Van 1921-1925 tevens met Willem en Johan Bentinck.
        - 1921-1942, 4629
        - 1942-1945, 4630
      - Kasboekjes van benzine- en oliekosten voor de auto van S. von Ilsemann, 1921-1940, 4631-4632; 2 stukken
        - Kasboekjes van benzine- en oliekosten voor de auto van S. von Ilsemann, 1921-1940, 4631; 2 stukken
        - Kasboekjes van benzine- en oliekosten voor de auto van S. von Ilsemann, 1921-1940, 4632; 2 stukken
      - Kasboek van het installatiebedrijf van Rudi von Ilsemann, 1947, 4633; 1 deel
      - Stukken betreffende de afwikkeling van de nalatenschap van Sigurd von Ilsemann, 1952-1953, 4634; 1 omslag
      - Programma van de rouwdienst ter gelegenheid van de begrafenis van Elisabeth Bentinck, 1971, 4635; 1 stuk
    - John Victor Richard Rodolphe van Aldenburg Bentinck x Anni Margot Agnes Fehrer, 2.4.9.
        John Victor Richard Rodolphe van Aldenburg Bentinck, 1895-1963 ouders:Godard Johan George Charles Augustine Wilhelmine Louise Adrienne van Bylandt tr. Anni Margot Agnes Fehrer, 1901-1971 ouders:Ferdinand Maria Zienert
      - Brieven (38), ingekomen bij John Bentinck, als adelborst bij de Duitse marine in de beginfase van de Eerste Wereldoorlog, afkomstig van diverse leden van het gezin Van Aldenburg Bentinck op het huis Amerongen, 1914, 4636; 1 omslag
        - Specificatie van de afzenders:
        - - Elizabeth Mechtild Marie Sophie Louise (zus) (5)
        - - Godard Adriaan Henry Jules (broer)
        - - Godard Johan George Charles, tevens zijn echtgenote Augustine Wilhelmine Louise Adrienne van Bylandt (ouders) (29)
        - - Willem Hendrik Ferdinand (broer) (2)
        - - niet-geïdentificeerde afzender
      - Stukken betreffende de bemiddeling door John Bentinck bij de verhuizing van zijn broer Charles Arthur Reynoud Willem Godard August van Boedapest naar het huis Amerongen na diens eervol ontslag als buitengewoon gezant en gevolmachtigd minister van de Koningin der Nederlanden aldaar, 1932-1933, 4637; 1 omslag
        Hierbij tevens enkele archivalia van Charles Arthur Reynoud Willem Godard August.
      - Brief aan Obersturmbannführer Bender te Berlijn met een verzoek om de terdoodveroordeling van S. Bakker in te trekken, 1943. minuut, 4637-a; 1 stuk
      - Verslag door John Bentinck als 'Jagdoffizier der Marine' over de toestand van de wildstand in de Marine-jachtgebieden over, 1941-1943. Minuut, 4637-b; 1 omslag
      - Ingekomen brief van de N.V. Vereenigd Ingenieursbureau VIBA te Den Haag met een verzoek om een afspraak te maken in het kader van een eventuele inboedel-schaderegeling ten aanzien van woningen in het Bezuidenhout aldaar, 1945, 4637-c; 1 stuk
      - Stukken betreffende een aanvraag door John Bentinck bij Het Nederlandse Beheersinstituut om een verklaring van ontvijanding als bedoeld in het Besluit Vijandelijk Vermogen, 1946-1951 (1954), 4637-d; 1 pak
      - Kasboeken van John Bentinck, 1919-1921, 4638-4639; 2 stukken
        - 1919, 4638
        - 1920-1921, 4639
      - Testament van John Bentinck, 1953, 4640; 1 stuk
      - Stukken betreffende de afwikkeling van de nalatenschap van Anni Bentinck-Fehrer, 1971-1974, 4641; 1 pak
  - Familie van Bylandt, 2.5.
    - Abraham van Bylandt x Anna Adrienne Severijn Boesses, 2.5.1.
        Abraham van Bylandt, 1773-1846 ouders:Hendrik Willem Amelia Cornelia van Neck tr. Anna Adrienne Severijn Boesses, 1783-1854 ouders:Adriaan Anna Sybilla Haselkamp
      - Huwelijksakte van Abraham van Bylandt met Anna Adrienne Severijn Boesses, 1801. Uittreksel, 1878, 4642; 1 stuk
      - Akte van aanstelling door koning Willem I van luitenant-kolonel Abraham van Bylandt tot commissaris bij het Russische leger, met brieven door hem in deze funktie ontvangen, 1815, 4643; 1 omslag
      - Akte waarbij de zonen van Abraham van Bylandt worden erkend als te behoren tot de Nederlandse adel, 1845 februari 8, 4644; 1 charter
    - Jules Auguste van Bylandt x Frédérique Julie van der Duyn, 2.5.2.
        Jules Auguste van Bylandt, 1818-1873 ouders:Abraham Anne Adrienne Severijn Boesses tr. Frédérique Julie van der Duyn, 1823-1878 ouders:Willem Lodewijk Adriana Maria Twent
      - Persoonlijk, 2.5.2.1.
        - Geboorteakte van Jules Auguste van Bylandt, geboren te Brussel, 28 november 1818, 4645; 1 stuk
        - Brief van rouwbeklag afkomstig van het kabinet des konings gericht aan Jules A. van Bylandt wegens het overlijden van zijn vader, 1846, 4646; 1 stuk
        - Programma van een door Frédérique van der Duyn bijgewoond concert, 1843, en met een programma van een door haar kinderen gegeven concert op haar verjaardag en een verjaarsvers, 1874-1875, 4647; 1 omslag
        - Un soir d'automne, gedicht van Edouard D.L., opgedragen aan Frédérique van der Duyn, met andere gedichten van zijn hand, door haar verzameld en overgeschreven, 1842-1844, 4648; 1 omslag
        - Geboorteakte van Sophie Marie Adrienne Augustine Constance van Bylandt, dochter van Jules Auguste en Frédérique van der Duyn, 1866. Afschrift, met aantekening van haar overlijden in 1867., 4649; 1 stuk
        - Akte van schuldbekentenis van 48.000 gulden ten laste van Jules A. van Bylandt, ten gunste van zijn broeder Ernst van Bylandt, 1858, met stukken betreffende de aflossing, 1861-1863., 4650; 1 omslag
        - Memorie in zake de verdeling van de opbrengsten van vier 1/12 aandelen in 2/3 van de Decama-Cuijck-Foeyt veencompagnie, met genealogie van alle rechthebbenden, 1768. Gedrukt, 4651; 1 omslag
          J.A. van Bylandt ontving 3/144.
        - Kwitanties voor Jules A. van Bylandt wegens de aankoop van schilderijen, voornamelijk bij maison Goupil te Brussel, 1868-1871, 4652; 1 omslag
        - Stukken betreffende de overbrenging van de stoffelijke resten van leden van de families Van Bylandt en Van der Duyn van een familiegraf Van Bylandt te Calevoet naar de gemeentelijke begraafplaats te Ukkel en van een familiegraf Van der Duyn in het kwartier Leopold te Brussel naar de gemeentelijke begraafplaats Evere te Brussel, 1878-1892, 4653; 1 omslag
        - Testamenten van Jules A. van Bylandt en Frédérique van der Duyn, 1859, 1873, 4654; 1 omslag
        - Inventaris van de gemeenschappelijke boedel van Jules A. van Bylandt en Frédérique van der Duyn, 1873, 4655; 1 deel
        - Inventaris van de roerende goederen op het huis Edenoord te Puiflijk, 1873, 4656; 1 katern
        - Akte van scheiding en deling van het gemeenschappelijk bezit van Jules A. van Bylandt en Frédérique van der Duyn, 1876, 4657; 1 katern
        - Stukken betreffende de afwikkeling van de nalatenschap van Frédérique van der Duyn, 1878-1887, 4658-4660; 2 delen en 1 pak
          - Inventaris, 1878, 4658
          - Akte van scheiding, 1879, 4659
          - Overige stukken, 1878-1887, 4660; 1 pak
        - Stukken betreffende het beheer van obligaties, door Frédérique van der Duyn gelegateerd aan een fonds tot onderstand van behoeftige personen in Du Chat onder Ukkel, 1873-1916, 4661; 1 omslag
      - Maatschappelijk, 2.5.2.2.
        - Akte van aanneming van Jules A. van Bylandt, oud 21 jaar, als broeder vrijmetselaar in de meestergraad door de loge Standvastigheid in Trouw in het Oosten van Vianen, (1839), 4662; 1 stuk
        - Stukken betreffende de ambtelijke carrière van Jules A. van Bylandt bij de registratie in ZuidHolland en als ontvanger van de registratie en domeinen, 1846 -1852, 4663; 1 omslag
        - Stukken betreffende aanstelling en ontslag van Jules A. van Bylandt in militaire funkties, 1848, 4664; 1 omslag
        - Akte van benoeming door koning Willem III als groothertog van Luxemburg van Jules A. van Bylandt tot officier in de orde van de Eikenkroon, met bijlagen, 1860, 4665; 1 omslag
        - Brieven gericht aan Jules A. van Bylandt afkomstig van de kerkeraad van de evangelische Franse en Duitse gemeente te Brussel inzake zijn aanstelling tot ouderling, en als dank voor een gift, 1859-1860, 4666; 1 omslag
      - Familie van echtgenote, 2.5.2.3.
        - Aantekenboekje van Adriana Maria van der Duyn-Twent met menu's van door haar bijgewoonde diners bij vooraanstaande personen te Parijs, Den Haag en Turijn, 1854-1856, met losse menu's van door haarzelf gegeven diners, 1855-1863., 4667; 1 omslag
        - Portret van Alexandre Batta, met opdracht aan de baron en baronesse Van der Duyn, 1836, 4668; 1 blad
          Anoniem, lithografie, 35,5 x 54,4 cm
        - Portret van J.B.A. Michelot, oprichter van het conservatorium te Brussel, op 1 mei 1852 door zijn vrienden ten geschenke gegeven., 4669; 1 blad
          Victor Delacroix, 1852 Lithografie, 36,2 x 54 cm
        - Stukken betreffende de afwikkeling van de nalatenschappen van Willem Lodewijk van der Duyn en zijn echtgenote, 1860-1873, 4670-4673; 3 delen en 1 omslag
          - Akte van scheiding van de nalatenschap van Adriana Maria Twent, 1860, 4670
          - Inventaris van de nalatenschap van Willem L. van der Duyn, 1871, 4671
          - Akte van scheiding van de nalatenschap van Willem L. van der Duyn, 1871, 4672
          - Bijlagen, 1860-1873, 4673; 1 omslag
        - Akte van benoeming van Willem Hendrik van der Duyn tot buitengewoon kamerheer, met reglementen voor hofbals en de kleding van kamerheren, 1847-1851, 4674
        - Akte van scheiding van de nalatenschap van Roberdina Jacoba Twent, overleden te Wiesbaden in 1868. Uittreksel ten behoeve van Frédérique van der Duyn, 1868, met begeleidend schrijven, 1868, 4675; 1 omslag
        - Brief, geschreven door A.C. van der Duyn gericht aan onbekende, 1722, 4676; 1 stuk; II, 282
    - Jules Ernest Othon Anne Adrien van Bylandt, 2.5.3.
        Jules Ernest Othon Anne Adrien van Bylandt, 1863-1907 ouders:Jules Auguste Frederique Julie van de Duyn ongehuwd
      - Persoonlijk, 2.5.3.1.
        - Geboorteakte van Jules van Bylandt, geboren te Brussel, 1863. Afschriften, 1882, 4677; 2 stukken
        - Attestatie van de Waalse gemeente te Den Haag voor Jules van Bylandt van zijn inschrijving als lidmaat, 1882, 4678; 1 stuk
        - Afrekeningen van uitgaven ten behoeve van Jules van Bylandt door zijn voogd C.R.A. van Bylandt, 1878-1886, 4679; 1 omslag
        - Prospectus van Otto Walther's sanatorium voor longlijders, genaamd de Nordrach-Colonie, en van twee op zijn principes gebaseerde sanatoria in Engeland, 1897-1898, 4680; 1 omslag
          Jules van Bylandt heeft blijkens de foto's in nr 4723 de Nordrach-Colonie bezocht.
        - Kwitanties voor Jules van Bylandt wegens persoonlijke uitgaven, 1887-1904, 4681-4684; 4 banden
          - 1887-1891, 4681
          - 1892-1896, 4682
          - 1897-1900, 4683
          - 1901-1904, 4684
        - Kwitanties voor Jules van Bylandt wegens uitgaven ten behoeve van zijn laatste reis door Afrika, 1906, 4685; 1 omslag
        - Kaarten van Brits Centraal Afrika, 1901-1904. Schaal 1:250.000. Ordinance survey office, 1901, met correcties en toevoegingen, 1902 en enkele kaarten van 1904, 4686-4696; 11 bladen
          - Fort Manning, 1901-1902. 83 x 63 cm, 4686
          - Dowa, 1901-1902. 78 x 60,5 cm, 4687
          - Fort Maguire, 1901-1902. 83 x 63 cm, 4688
          - Dedza Homa, 1901-1902. 83 x 63 cm, 4689
          - Mlangeni, 1901-1902. 83 x 63 cm, 4690
          - Kirk Mountains, 1901. 83 x 63 cm, 4691
          - Blantyre, 1901-1902. 77,5 x 61 cm, 4692
          - Chiromo, 1901-1902. 83 x 63 cm, 4693
          - Sena, 1901. 83 x 63 cm, 4694
          - Songwe river, 1904. 70,3 x 61 cm, 4695
          - Nyika plateau, 1904. 70,3 x 61 cm, 4696
        - Kaart van Katanga (Congo), in twee delen. H. Droogmans, secretaris generaal van de onafhankelijke staat van de Congo, 1903. Schaal 1:1.000.000. beide 104 x 64,5 cm, 1903, 4697-4698; 2 bladen
          - Noordelijk deel, 4697
          - Zuidelijk deel, 4698
        - Kaart van Brits Noord-Oost Rhodesië, 1:2.000.000, 1905, 4699; 1 blad
          Schaal 1:.2.000.000. Topographical section General Staff 53,8 x 53 cm
        - Albums met door Jules van Bylandt op zijn reizen verzamelde foto's, 1888-1895, 4700-4706; 7 delen
          - Brits Indië (Bombay, Madras, Mysore, Hyderabad e.a. plaatsen), 1888-1889, 4700
          - Brits Indië (Lahore, Amritsar, Delhi, Benares e.a. plaatsen), 1888-1889, 4701
          - Birma, Java, 1889, 4702
          - Japan, 1890, 4703
          - Denemarken, Noorwegen, Zweden, 1892, 4704
          - Rusland, 1893, Kashmir, 1894, Perzië, 1895, 4705
          - Italië en Suezkanaal, 1888, China, 1889-1890, Amerika, 1890, 4706
            Op de rug van de band staat abusievelijk vermeld dat de reis naar China in 1889-1900 en de reis naar Amerika in 1900 zou hebben plaatsgevonden
        - Albums met door Jules van Bylandt op zijn reizen gemaakte en gekochte foto's, 1893-1906, 4707-4722; 16 delen
          - Rusland, 1893, 4707
          - Kaukasië, Turkestan, Pamir, Hunza, 1894-1895, 4708
          - Hunza, Kashmir, Brits-Indië, Beludsjistan, Afganistan, 1894-1895, 4709
          - Mesopotamië, Perzië, 1894-1895, 4710
          - Tunis, Algerië, Marokko, Spanje, 1896, 4711
          - Somaliland, 1897, 4712
          - Zuid-Afrika, 1899. I. Bootreis, mijnen, binnenland, 4713
          - Zuid-Afrika, 1899. II. Binnenland, trein, jacht, Romeinse ruïnes, 4714
          - Zuid-Afrika, 1899. III. Kimberley, fabrieken, Durban, negerdorpen, 4715
          - Noordelijke IJszee, 1900, 4716
          - Noorwegen, 1902, 4717
          - Brits Oost Afrika, Oeganda, 1903, 4718
          - Oeganda, Soedan, 1903, 4719
          - St Moritz, 1898-1902, 4720
          - St Moritz, 1903-1904, 4721
          - St. Moritz, 1906, 4722
        - Albums met door Jules van Bylandt gemaakte foto's in Nederland en elders, 1890 en z.j., 4723-4725; 3 delen
          Zie ook nr 4727.
          - Amerongen, Scheveningen, Nordrach-kolonie, 4723
          - Venetië, Noord Afrika, 4724
          - Japan, Nederland, 1890, 4725
        - Foto van het interieur van een Japans badhuis, waarschijnlijk aangeschaft door Jules van Bylandt, (19e eeuw), 4726; 1 stuk
        - Negatieven van door Jules van Bylandt gemaakte foto's, 1890-1904, 4727-4744; 9 pakken en 9 omslagen
          De ca. 3500 negatieven, in het algemeen in goede staat, zijn lang niet alle in afdruk vertegenwoordigd in de hierboven genoemde fotoalbums. De afdrukken zijn voor een deel verbleekt. Identificatie berust op de onderschriften in de albums en de opschriften op de enveloppes waarin veel negatieven zijn aangetroffen. De meeste foto's zijn ontwikkeld door de firma Kodak in Londen, die de negatieven terugstuurde in enveloppes waarop vaak een spoelnummer was genoteerd. Waarschijnlijk zijn de spoelen (elk met 12 opnames) voor het verzenden door Van Bylandt genummerd.
          - Japan en Nederland, 1890, 4727
          - Wenen, Kaukasus, Wolga, 1893, 4728
          - Wolga, St. Petersburg, Finland, 1893, 4729
          - Centraal Azië, 1894, 1895 (spoelen 4, 5 en 7), 4730; 1 pak
          - Centraal Azië, 1894, 1895 (spoelen 8-14), 4731; 1 pak
          - Algerije, Laghouat, Tunesië, Spanje, 1896, 4732; 1 pak
          - Somaliland, 1897, 4733; 1 pak
          - St. Moritz en andere plaatsen in de Alpen, 1898-1904, 4734
          - Karlsbad, Hannover, Pyrmont, Scheveningen, (1893, 1894), 4735
          - Scheveningen, Amerongen, Oostduin, 1894, 1895, 4736
          - Marken en Italië, 1904, 4737
          - Zuid Afrika, 1900, 4738; 1 pak
          - Oost Afrika, Oeganda, 1903 (spoelen 15-26, 27-41), 4739; 1 pak
          - Oost Afrika, Oeganda, Soedan, 1903 (spoelen 1-26), 4740; 1 pak